臺灣臺南地方法院刑事判決
111年度交易字第765號
公  訴  人  臺灣臺南地方檢察署檢察官
被      告  吳志昇


上列被告因過失傷害案件，經檢察官提起公訴（111年度偵字第7
410號），被告於本院審理時就被訴事實為有罪之陳述，經本院
裁定進行簡式審判程序，判決如下：
    主  文
吳志昇因過失傷害人，處有期徒刑貳月，如易科罰金，以新臺幣
壹仟元折算壹日。
     事實及理由
一、按本件被告吳志昇犯為死刑、無期徒刑、最輕本刑3年以上
    有期徒刑以外之罪，亦均非屬高等法院管轄之第一審案件，
    其於審理時先就被訴事實均為有罪之陳述，經告知簡式審判
    程序之旨，並聽取檢察官、被告之意見後，本院依刑事訴訟
    法第273條之1第1項規定裁定進行簡式審判程序，是本案之
    證據調查，依同法第273條之2規定，不受同法第159條第1項
    、第161條之2、第161條之3、第163條之1，及第164條至第1
    70條所規定證據能力認定及調查方式之限制，合先敘明。　
    　
二、本案犯罪事實及證據，除證據部分補充「被告吳志昇於本院
    審理時之自白」外，餘均引用如附件檢察官起訴書之記載。
三、論罪科刑：
(一)核被告吳志昇所為，係犯刑法第284 條前段之過失傷害罪。
　　被告一個過失行為致使黃豐琪、郭秋戀分別受有上開傷害，
    屬一行為同時觸犯數罪名之想像競合犯，依刑法第55條之規
    定，從一重論處。又被告於肇事後，經臺南市政府警察局第
    二分局交通分隊警員楊東憲至案發現場時，被告在場並當場
    承認為肇事人，此有臺南市政府警察局第二分局交通分隊道
    路交通事故肇事人自首情形紀錄表1 紙在卷（詳警卷第33頁
    ）可稽，嗣並接受裁判，合於自首要件，爰依刑法第62條前
    段之規定，減輕其刑。
(二)爰審酌被告於超越右前方之告訴人黃豐琪所騎乘之重型機車
    時，疏未注意保持安全間隔距離，撞及告訴人黃豐琪所騎乘
    ，搭載告訴人郭秋戀之重型機車，致告訴人黃豐琪、郭秋戀
    受有如起訴書犯罪事實欄所記載之傷害，實有不該，兼衡告
    訴人等所受傷勢、被告尚未與告訴人等達成和解，賠償其等
    損害、本件被告係唯一之肇事原因，並考量被告於犯後坦承
    犯行之犯後態度，暨其自稱高中畢業之智識程度、從事理貨
    兼運輸工作、月收入約新臺幣2萬餘元不等、與母親及就讀
    大學之女兒同住之家庭生活經濟狀況等一切情狀，量處如主
    文所示之刑，並諭知易科罰金折算標準，以資懲儆。
據上論斷，應依刑事訴訟法第273 條之1 第1 項、第299 條第1
項前段、第310 條之2 、第454 條第2 項，刑法第284 條前段、
第55條、第62條前段、第41條第1 項前段，刑法施行法第1 條之
1 第1 項，判決如主文。
本案經檢察官李政賢提起公訴，檢察官蘇聖涵到庭執行職務。
中　　華　　民　　國　　111 　年　　11　　月　　30　　日
　　　　　　　　　刑事第三庭    法　官　鄭燕璘
以上正本證明與原本無異
如不服本判決應於收受本判後20日內向本院提出上訴書狀，並應
敘述具體理由。其未敘述上訴理由者，應於上訴期間屆滿後20日
內向本院補提理由書狀（均須按他造當事人之人數附繕本）「切
勿逕送上級法院」。
  　　　　　　　　　　　　　　　書記官　楊玉寧
中　　華　　民　　國　　111 　年　　11　　月　　30　　日
附錄本案論罪科刑法條全文：
刑法第284條：
因過失傷害人者，處1年以下有期徒刑、拘役或10萬元以下罰金
；致重傷者，處3年以下有期徒刑、拘役或30萬元以下罰金。

附件：
臺灣臺南地方檢察署檢察官起訴書
                                     111年度偵字第7410號
　　被　　　告　吳志昇　男　47歲（民國00年0月00日生）
　　　　　　　　　　　　住○○市○○區○○路0段000號
　　　　　　　　　　　　國民身分證統一編號：Z000000000號
上列被告因過失傷害案件，已經偵查終結，認應提起公訴，茲將
犯罪事實及證據並所犯法條分敘如下：
　　　　犯罪事實
一、吳志昇於民國111年2月5日9時30分許，駕駛車牌號碼000-0000
    號自用小客車，沿臺南市中西區金華路由南往北方向行駛，
    行經臺南市中西區金華路與尊王路口時，本應注意本應注意
    超車時應保持安全間隔距離，而依當時天候晴、日間自然光
    線、市區道路柏油路面乾燥、無缺陷及障礙物、視距良好等情
    ，並無不能注意之情事，竟疏未注意及此，適有黃豐琪騎乘車
    牌號碼000-0000號普通重型機車搭載郭秋戀，沿臺南市中西
    區金華路同向行駛於吳志昇右前方，吳志昇超越黃豐琪時，
    未保持安全間隔距離，不慎自後方擦撞黃豐琪機車，致郭秋
    戀摔車倒地，受有下背挫傷、左髖部挫擦傷、左手腕挫擦傷
    、左膝擦傷、左足挫擦傷、第十二胸椎壓迫性骨折等傷害；
    致黃豐琪受有左手肘、左胸、左腰扭挫傷等傷害。吳志昇於
    肇事後，於偵查犯罪機關知悉犯人前，當場向前往處理之員
    警承認其為肇事者，而自首並接受裁判。
二、案經黃豐琪、郭秋戀訴由臺南市政府警察局第二分局報告偵
    辦。
　　　　證據並所犯法條
一、證據清單及待證事實：
編號 證據名稱 待證事實 1 被告吳志昇於警詢及偵查中之供述 證明被告有於上開時、地，駕駛自用小客車與告訴人黃豐琪所騎乘搭載告訴人郭秋戀之普通重型機車發生車禍之事實。 2 證人即告訴人黃豐琪、郭秋戀於警詢及偵查中經具結之證述 全部犯罪事實。 3 郭綜合醫院診斷證明書2紙、誼康婦產科/骨外科聯合診所診斷證明書1紙、屏基醫療財團法人屏東基督教醫院診斷證明書1紙 證明告訴人2人因本案車禍事故而受有上開傷害之事實。 4 道路交通事故現場圖、道路交通事故調查報告表㈠、㈡各1份、現場暨車損照片15張、行車紀錄器擷取照片4張、車輛詳細資料報表1紙、證號查詢汽車駕駛人資料1紙 證明上開時、地，被告駕駛車輛與告訴人黃豐琪所騎乘搭載告訴人郭秋戀之機車發生本案車禍事故之相關情形等事實。 5 臺南市車輛行車事故鑑定會111年6月15日南市交鑑字第1110773799號函暨所附之南鑑0000000案鑑定意見書1份 鑑定意見認：一、被告駕駛自小客車，超越未保持安全間隔距離，為肇事原因；二、告訴人黃豐琪無肇事因素。 6 臺南市政府警察局第二分局交通分隊道路交通事故肇事人自首情形紀錄表1紙 證明被告在場承認其為本案車禍事故肇事者之事實。 
二、按前行車減速靠邊或以手勢或亮右方向燈表示允讓後，後行
    車始得超越。超越時應顯示左方向燈並於前車左側保持半公
    尺以上之間隔超過，行至安全距離後，再顯示右方向燈駛入
    原行路線，道路交通安全規則第101條第1項第5款亦有明定
    ，且為一般駕駛人所具之交通常識與駕駛經驗及其駕駛時應
    注意並能注意遵守之事項，被告考領有合格之汽車駕駛執照，
    有被告之證號查詢汽車駕駛人資料1份附卷可佐，當知悉上
    揭交通規則，且依當時情形，又無不能注意之情事，其竟因
    疏忽違反上開規定肇致本案車禍事故。堪認被告就上開事故
    之發生，顯有違反道路交通安全規則第101條第1項第5款規定
    之過失甚明。又告訴人黃豐琪、郭秋戀因本案車禍事故受有
    如犯罪事實欄所載之傷害，已如前述，可徵被告駕車違反注意
    義務之過失行為與告訴人2人所受之上開傷害結果間，確有相
    當因果關係無疑。
三、核被告所為，係犯刑法第284條前段之過失傷害罪嫌。被告
    以一過失傷害行為致告訴人黃豐琪、郭秋戀2人受傷，為想像
    競合犯，應依刑法第55條前段規定，從一重論以過失傷害罪
    。又被告於肇事後停留於現場，靜待員警到場接受調查，並
    主動向到場處理之員警坦承其為車禍肇事之人，主動自首接受
    裁判，有臺南市政府警察局第二分局交通分隊道路交通事故
    肇事人自首情形紀錄表1紙在卷可參，符合自首要件，請依刑
    法第62條前段之規定減輕其刑。
四、依刑事訴訟法第251條第1項提起公訴。
　　此　致
臺灣臺南地方法院
中　　華　　民　　國　 111　　年　　6 　　月　　17　　日
　　　　　　　　　　　　　　　檢　察　官　李政賢
本件證明與原本無異
中　　華　　民　　國　 111　　年　　6 　　月　　23　　日
                              書  記  官  黃莉媞
附錄所犯法條：
中華民國刑法第284條
因過失傷害人者，處 1 年以下有期徒刑、拘役或 10 萬元以下
罰金；致重傷者，處 3 年以下有期徒刑、拘役或 30 萬元以下
罰金。